臺灣士林地方法院民事簡易判決
111年度士簡字第1264號
原      告  王子豪

被      告  陳長宏

上列當事人間因被告過失傷害案件（111年度交易字第14號），
原告提起刑事附帶民事訴訟請求損害賠償事件（111年度交附民
字第11號），經本院刑事庭裁定移送前來，本院於民國111年9月
29日言詞辯論終結，判決如下：
    主  文
被告應給付原告新臺幣貳萬零伍佰伍拾元。
原告其餘之訴駁回。
訴訟費用新臺幣壹仟元，其中新臺幣玖佰壹拾柒元由被告負擔，
餘由原告負擔。
本判決原告勝訴部分得假執行。
原告其餘假執行聲請駁回。
    事實及理由要領
一、按民事簡易訴訟訴狀送達後，原告不得將原訴變更或追加他
    訴，但擴張或減縮應受判決事項之聲明者，不在此限，民事
    訴訟法第436條第2項、第255條第1項但書第3款定有明文。
    查原告起訴時訴之聲明為「1.被告應給付原告新臺幣（下同
    ）30萬元；2.原告願供擔保請准宣告假執行。」；嗣於訴訟
    進行中，原告變更訴之聲明為「1.被告應給付原告101,860 
    元；2.原告願供擔保請准宣告假執行。」核其變更請求部分
    ，屬於減縮訴之聲明，依前揭規定，原告所為變更部分應予
    准許。
二、被告經合法通知，無正當理由未於言詞辯論期日到場，亦未
    提出書狀作何聲明、陳述，核無民事訴訟法第386 條各款所
    列情形，爰依原告聲請，由其一造辯論而為判決。
三、原告起訴主張：被告於民國110年6月1日凌晨駕駛車牌號碼0
    00-0000號自用小客車（下稱A車），沿臺北市北投區大度路
    3段由東往西方向行駛，於同日凌晨0時27分許，行經該路段
    與聖景路交岔口（下稱系爭路口）時，本應注意車前狀況及
    遵守燈光號誌，而依當時天候晴、夜間有照明、柏油路面乾
    燥、無缺陷、無障礙物、視距良好，並無不能注意之情事，
    竟疏未注意及此，未遵守燈光號誌，即貿然闖紅燈直行欲通
    過系爭路口，適原告騎乘車牌號碼000-0000號普通重型機車
    （下稱B車）沿聖景路由南往北方向行駛至系爭路口，被告
    所駕駛A車左側車身碰撞B車左前車頭，致原告人車倒地，並
    受有左膝擦挫傷、上唇擦傷（1.5x0.3公分）及挫傷、左前
    臂擦傷（1.5x0.5公分）及左中指挫傷、右髖擦傷（5x2公分
    ）、左腳踝擦傷（3x2公分）等傷害，原告因上揭傷害支付
    醫療費用1,260元，原告所有之B車因本件事故至毀損，需重
    新驗車、換發行照，支付行照檢驗費用350元，且本件事故
    發生時，原告所戴安全帽鏡片亦因而毀損，更換費用為250
    元；除上述損害外，原告因本件事故所造成之傷害，身心均
    遭受俱創，併請求精神慰撫金10萬元，爰依侵權行為法律關
    係提出本件訴訟等語，並聲明：1.被告應給付原告101,860 
    元；2.原告願供擔保請准宣告假執行。
四、被告未於言詞辯論期日到場，亦未以書狀作何聲明或陳述。
五、法院得心證之理由：
　㈠按因故意或過失，不法侵害他人之權利者，負損害賠償責任 
    ；汽車、機車或其他非依軌道行駛之動力車輛，在使用中加
     損害於他人者，駕駛人應賠償因此所生之損害；不法毀損
    他 人之物者，被害人得請求賠償其物因毀損所減少之價額
    ，民法第184條第1項前段、第191條之2前段、第196條分別
    定有明文。再按物被毀損時，被害人除得依民法第196條請
    求賠償外，並不排除民法第213條至第215條之適用；依民法
    第196 條請求賠償物被毀損所減少之價額，得以修復費用為
    估定之標準，但以必要者為限（例如：修理材料以新品換舊
    品，應予折舊）（最高法院77年度第9次民事庭會議決議(一
    )參照）。
　㈡經查，原告主張被告上開過失傷害之犯行，業經本院刑事庭
    以111年度交易字第14號判決判處有期徒刑2月，有本院上開
    刑事判決在卷可按，應堪信原告之主張為真實，被告應就原
    告之損害負賠償責任。
　㈢以下審酌金額：
　　1.醫療費用、行照檢驗費部分：就本件事故所受之傷害，原
      告請求賠償醫療費用1,260元，且B車需重新驗車，請求賠
      償檢驗費350元，並提出醫療費用收據、交通部公路總局
      收據等件為證，應認為真實，原告此部分之請求，應予以
      准許。
　　2.安全帽鏡片250元部分：原告主張因本件事故其所有支安
      全帽鏡片需更換，支付費用250元，並提出鏡片收據為證
      ，應認為真實，然而以新零件更換舊零件之零件折舊部分
      非屬必要費用，應予扣除。茲查，原告自承原安全帽鏡片
      係於110年年初所購買（見本院卷第36頁），惟安全帽鏡
      片無法於依行政院主計總處公布之什項設備分類明細表中
      找到相對應之品項，而依據該安全帽鏡片之使用期間等使
      用情況，依職權認定於扣除折舊後，原告所得請求之金額
      為200元，逾此範圍之請求則為無理由，應予駁回。
　　3.精神慰撫金部分：不法侵害他人之人格權，被害人受有非
      財產上損害，請求加害人賠償相當金額之慰撫金時，法院
      對於慰撫金之量定，應斟酌實際加害情形、所造成之影響
      、被害人痛苦之程度、兩造之身分地位經濟情形及其他各
      種狀況，以核定相當之數額；再非財產上損害之慰撫金數
      額，究竟若干為適當，應斟酌兩造身分、地位及經濟狀況
      ，俾為審判之依據。本院衡諸被告侵權行為之手段、方式
      、所造成原告身體損害及其程度、侵權行為情況、兩造學
      歷及家庭經濟狀況、本院依職權調取之兩造110年財稅收
      入資料等一切情狀，認原告得請求被告賠償之非財產上損
      害即精神慰撫金，以2萬元為妥適，逾此範圍之請求，即
      為無理由，應予駁回。
　㈣末按保險人依強制汽車責任保險法規定所為之保險給付，視
    為被保險人損害賠償金額之一部分；被保險人受賠償請求時
    ，得扣除之，強制汽車責任保險法第32條定有明文。查原告
    已領取強制汽車責任險保險金1,260元，經原告自承在卷（
    見本院卷第36頁），揆諸前揭規定，原告得請求被告賠償
    之金額，自應扣除上開保險金。　　　
六、從而，原告請求被告給付20,550元（1,260+350+200+20,000
    -1,260），為有理由，應予准許，逾此範圍之請求，則無理
    由，應予駁回。
七、本件原告勝訴部分係就民事訴訟法第427條第1項適用簡易程
    序所為被告部分敗訴之判決，依民事訴訟法第389條第1項第
    3款規定，應依職權就原告勝訴部分宣告假執行，原告假執
    行之聲請不另准駁。至原告敗訴部分，其假執行之聲請即失
    所附麗，應併予駁回。
八、原告請求之給付除行照檢驗費及安全帽鏡片外，係刑事附帶
    民事訴訟經刑事庭裁定移送前來，依法免納裁判費，附此敘
    明。至原告請求行照檢驗費及安全帽鏡片之損害賠償600元
    ，非屬附帶民事部分，依職權確定訴訟費用為1,000元（第
    一審裁判費），其中917元由被告負擔，餘由原告負擔。
中　　華　　民　　國　 111　　年　　10　　月　　27　　日
                  士林簡易庭法  官  陳紹瑜 
以上正本係照原本作成。
如不服本判決，應於判決送達後20日內，向本院提出上訴狀並應
記載上訴理由，如於本判決宣示後送達前提起上訴者，應於判決
送達後20日內補提上訴理由書（須附繕本）。             
中　　華　　民　　國　 111　　年　　10　　月　　27　　日
                            書記官  詹禾翊